【裁判字號】    95,中交簡上,118
【裁判日期】    950831
【裁判案由】    公共危險
【裁判全文】
臺灣臺中地方法院刑事判決         95年度中交簡上字第118號
上  訴  人
即  被  告  甲○○
上列被告因公共危險案件，不服本院臺中簡易庭於中華民國九十
五年一月二十四日以九十五年度中交簡字第一六六號所為第一審
簡易判決處刑（聲請案號：九十五年度速偵字第一四八號），提
起上訴，本院管轄第二審之合議庭判決如下：
    主  文
上訴駁回。
    犯罪事實
一、甲○○曾因傷害案件，經本院以民國九十二年度中簡字第二
    ○七九號判決判處有期徒刑五月、如易科罰金，以三百元折
    算一日確定，經於九十四年八月二十三日易科罰金執行完畢
    。詎其猶不知悔改，另自九十五年一月七日十九時三十分許
    至同日二十一時許止，在臺中縣大里市○○路某友人住處飲
    用高粱酒約一杯（200c.c.）後，明知已達不能安全駕駛動
    力交通工具之程度，仍於同日二十一時許，騎乘車牌號碼Ｊ
    ＧＸ─一八一號之重型機車，自上址友人住處出發，返回其
    位於臺中縣大里市○○街十三號之住處後，復於翌日（八日
    ）凌晨某時許，駕駛前開機車自其住處出發，欲前往中國醫
    藥大學附設醫院就醫，途中於同日凌晨一時四十四分許，行
    經臺中市○區○○路與雙十路口處時，因其於停等紅綠燈時
    超越停止線為警攔檢查獲，經對其施以呼氣式酒精濃度測試
    ，測得其呼氣酒精濃度高達每公升一點○二毫克。
    理  由
一、上開犯罪事實，業據被告甲○○坦承不諱，並有臺中市警察
    局當事人酒精濃度測試紀錄表、刑法第一百八十五條之三案
    件測試觀察職務報告、臺中市警察局舉發違反道路交通管理
    事件通知單各一份附卷可證，是核被告之自白與事實相符，
    堪採為認定犯罪事實之證據。本件事證明確，被告犯行堪以
    認定。
二、核被告甲○○所為，係犯刑法第一百八十五條之三之服用酒
    類，不能安全駕駛動力交通工具而駕駛罪。而按被告行為後
    ，刑法第四十七條關於累犯之規定，業自原規定之「受有期
    徒刑之執行完畢，或受無期徒刑或有期徒刑一部之執行而赦
    免後，五年以內再犯有期徒刑以上之罪者，為累犯，加重本
    刑至二分之一」，修正為第四十七條第一項之「受徒刑之執
    行完畢，或一部之執行而赦免後，五年以內故意再犯有期徒
    刑以上之罪者，為累犯，加重本刑至二分之一」，另刑法第
    四十一條第一項前段關於易科罰金之規定，亦自原規定之「
    犯最重本刑為五年以下有期徒刑以下之刑之罪，而受六個月
    以下有期徒刑或拘役之宣告，因身體、教育、職業、家庭之
    關係或其他正當事由，執行顯有困難者，得以一元以上三元
    以下折算一日，易科罰金」之規定（另依修正前罰金罰鍰提
    高標準條例第二條之規定，提高為以一百倍折算一日），修
    正為「犯最重本刑為五年以下有期徒刑以下之刑之罪，而受
    六個月以下有期徒刑或拘役之宣告，得以新臺幣一千元、二
    千元或三千元折算一日，易科罰金」，並均自九十五年七月
    一日起施行。比較新舊法之規定：(一)就累犯之規定言：被告
    因其曾犯傷害罪，經本院以九十二年度中簡字第二○七九號
    判決判處有期徒刑五月、如易科罰金，以三百元折算一日確
    定，經於九十四年八月二十三日易科罰金執行完畢（有其臺
    灣高等法院被告前案前案紀錄表在卷可參），復於前開有期
    徒刑之執行完畢後五年內，再犯本罪之事實，無論依新法或
    舊法之規定，均構成累犯，並無不同；(二)就易科罰金之規定
    言，則顯以舊法規定之折算標準較有利於被告。是比較新舊
    法規定之結果，新法之規定，並無更有利於被告之情形可言
    ，自應依刑法第2條第1項前段之規定，適用被告行為時之法
    律，即修正前刑法第四十七條之規定，認定被告為累犯，並
    依法加重其刑，且適用修正前刑法第四十一條第一項前段之
    規定，定易科罰金之折算標準。原審因於審酌刑法第五十七
    條各款所定事項之情形後，依刑法第一百八十五條之三、（
    修正前）第四十七條、第四十一條第一項前段及（修正前）
    罰金罰鍰提高標準條例第二條之規定，處被告拘役五十日，
    如易科罰金，以三百元折算一日，核其認事、用法均無違誤
    （原審雖未及比較新舊法，惟其適用舊法之規定對於被告加
    以處斷，結果並無不當），量刑亦稱妥適。被告提起本件上
    訴，指稱其平日奉公守法，案發當日係於參加友人之喜宴返
    家後，因覺身體不舒服，乃騎乘機車欲前往醫院就診，不料
    遭警攔檢，事後亦深感後悔，惟因經濟困難，每月辛苦加班
    之結果，薪資亦僅有新臺幣二萬五千元左右，加以家中尚有
    妻小，子女均就讀於國小，生活與教育費用本不勝負荷，父
    親又不慎受傷，亟需醫藥費用，實無力再負擔原審所判鉅額
    之罰金，為此請求撤銷原判、從輕量刑云云，並提出診斷證
    明書一紙為據。惟經本院審認刑法第五十七條所定各款事項
    之結果，原審判處被告拘役五十日，如易科罰金，以三百元
    折算一日，實無任何過重之處，上訴意旨請求本院撤銷原判
    ，從輕量刑，並無理由，應予駁回。
據上論斷，應依刑事訴訟法第四百五十五條之一第三項、第三百
六十八條，判決如主文。
本案經檢察官李斌到庭執行職務。
中    華    民    國  九十五  年    八    月  三十一  日
                臺灣臺中地方法院刑事第六庭
                    審判長法  官  簡 源 希
                          法  官  林 念 祖
                          法  官  鄧 敏 雄
上正本證明與原本無異
不得上訴
                          書記官  黃 士 益
中    華    民    國    95    年    8     月    31    日
附錄本案論罪科刑法條全文：
刑法第一百八十五條之三
服用毒品、麻醉藥品、酒類或其他相類之物，不能安全駕駛動
力交通工具而駕駛者，處一年以下有期徒刑、拘役或三萬元以下
罰金。


司法院資訊處製作；財團法人民間司法改革基金會備份。
